【裁判字號】    97,易,1648
【裁判日期】    971016
【裁判案由】    違反毒品危害防制條例
【裁判全文】
臺灣彰化地方法院刑事判決              97年度易字第1648號
公  訴  人  臺灣彰化地方法院檢察署檢察官
被      告  甲○○
                    （另案羈押於臺灣彰化看守所）
上列被告因違反毒品危害防制條例案件，經檢察官提起公訴（97
年度毒偵字第3042號），本院判決如下：
    主  文
甲○○施用第二級毒品，累犯，處有期徒刑柒月。扣案之甲基安
非他命壹包（毛重零點柒公克）沒收銷燬之，玻璃球吸食器壹支
沒收。
    犯罪事實
一、甲○○前於民國94年間，因連續施用第二級毒品案件，經臺
    灣臺中地方法院以94年度易字第966 號判決判處有期徒刑1
    年，嗣經臺灣高等法院臺中分院以94年度上易字第967 號判
    決上訴駁回確定；且因竊盜案件，經臺灣高等法院臺中分院
    以94年度上易字第1627號判決判處有期徒刑1 年確定；上開
    2 罪經接續執行，於96年5 月30日縮短刑期假釋出監付保護
    管束，業於96年9 月17日保護管束期滿未經撤銷，視為執行
    完畢。另其曾於89年間，因施用毒品案件，經本院裁定令入
    勒戒處所觀察勒戒後，認無繼續施用毒品之傾向，於89年7
    月10日執行完畢釋放，由臺灣彰化地方法院檢察署檢察官以
    89年度毒偵字第32 07 號為不起訴處分確定。其復於上開觀
    察勒戒執行完畢釋放後5 年內之92年間，又因連續施用第二
    級毒品案件，經本院裁定令入戒治處所施以強制戒治，惟嗣
    因毒品危害防制條例修正毋庸繼續執行，而於93年1 月9 日
    釋放，其刑事案件部分，則經本院以92年度易字第752 號判
    決判處有期徒刑8 月確定。詎仍未戒除毒癮，復基於施用第
    二級毒品甲基安非他命之犯意，於97年7 月20日晚間6 時許
    ，在彰化縣彰化市○○路與平安街口車內，以將第二級毒品
    甲基安非他命置於玻璃球吸食器內，再以火燒烤吸食所產生
    煙霧之方式，施用第二級毒品甲基安非他命1 次。嗣於97年
    7 月21日凌晨1 時許，為警在彰化縣彰化市○○路200 號前
    查獲，並扣得第二級毒品甲基安非他命1 包（毛重0.7 公克
    ），及其所有供施用毒品甲基安非他命之玻璃球吸食器1 支
    ，且經採集其尿液送驗，結果呈甲基安非他命陽性反應，始
    查悉上情。
二、案經彰化縣警察局彰化分局報請臺灣彰化地方法院檢察署檢
    察官偵查起訴。
    理  由
一、查本案全部卷證，公訴人及被告均同意全部證據之證據能力
    ，是後述所引用證據之證據能力均無疑義，合先敘明。
二、上開犯罪事實，業據被告甲○○於本院審理時坦承不諱，又
    被告經警採集其尿液送驗結果，確呈甲基安非他命陽性反應
    ，此有彰化縣警察局彰化分局委託檢驗尿液代號與真實姓名
    對照認證單及詮昕科技股份有限公司於97年8 月1 日出具之
    濫用藥物尿液檢驗報告各1 紙附卷可稽。此外復有該第二級
    毒品甲基安非他命1 包（毛重0.7 公克）、玻璃球吸食器1
    支扣案可資佐證，足徵被告之自白確與事實相符，堪以採信
    。本件事證明確，被告上開犯行洵堪認定，應依法論科。
三、按修正毒品危害防制條例就施用毒品者，僅於「初犯」及「
    5年後再犯」二種情形，有其追訴條件之限制，即須於初犯
    經觀察、勒戒或強制戒治釋放後，5年內均無施用毒品之行
    為，始能認其前所實施之觀察、勒戒或強制戒治已足遮斷毒
    癮，而得於5年後再犯時，再予適用初犯之規定，重行觀察
    、勒戒等程序；倘5年內已經再犯，被依法追訴處罰，縱其
    第3 次（或第3 次以上）施用毒品之時間在初犯釋放5 年以
    後，與「5 年後再犯」之情形有別，且因已於「5 年內再犯
    」，顯見其再犯率甚高，原實施觀察、勒戒或強制戒治，已
    無法收其實效，而無5 年戒斷期之存在，自無再經觀察、勒
    戒及強制戒治之必要，應由檢察官逕行起訴，此有最高法院
    95年度臺非字第59、65號判決及同年度第7 次刑事庭會議決
    定足供參照。查本件被告前於89年間，因施用毒品案件，經
    本院裁定令入勒戒處所觀察、勒戒後，認無繼續施用毒品之
    傾向，於89年7 月10日執行完畢釋放，由臺灣彰化地方法院
    檢察署檢察官以89年度毒偵字第3207號為不起訴處分確定。
    其復於上開觀察、勒戒執行完畢釋放後5 年內之92年間，又
    因連續施用第二級毒品案件，經本院裁定令入戒治處所施以
    強制戒治，惟嗣因毒品危害防制條例修正毋庸繼續執行，而
    於93年1 月9 日釋放，其刑事案件部分，則經本院以92年度
    易字第752 號判決判處有期徒刑8 月確定等情，有臺灣彰化
    地方法院檢察署刑案資料查註紀錄表及臺灣高等法院被告前
    案紀錄表各1 份在卷可考，則其再犯本件施用第二級毒品犯
    行，按諸前揭說明，即與5 年後再犯之情形有別，自應逕行
    追訴。
四、核被告甲○○所為，係犯毒品危害防制條例第10條第2 項之
    施用第二級毒品罪。其持有第二級毒品之行為，意在供己施
    用，故持有之低度行為，應為施用之高度行為所吸收，不另
    論罪。末查被告前因連續施用第二級毒品案件，經臺灣臺中
    地方法院以94年度易字第966 號判決判處有期徒刑1 年，嗣
    經臺灣高等法院臺中分院以94年度上易字第967 號判決上訴
    駁回確定；且因竊盜案件，經臺灣高等法院臺中分院以94年
    度上易字第1627號判決判處有期徒刑1 年確定；上開2 罪經
    接續執行，於96年5 月30日縮短刑期假釋出監付保護管束，
    業於96年9 月17日保護管束期滿未經撤銷，視為執行完畢等
    情，有臺灣高等法院被告前案紀錄表、臺灣彰化地方法院檢
    察署刑案資料查註紀錄表各1 份在卷可憑，其於有期徒刑執
    行完畢後，5 年內故意再犯本件有期徒刑以上之罪，為累犯
    ，應依刑法第47條第1 項之規定加重其刑。爰審酌被告有多
    次施用毒品之前科（參卷附臺灣高等法院被告前案紀錄表）
    ，及其施用毒品之動機、目的、方法、不知珍惜身體、施用
    毒品所生危害，暨犯後坦承犯行之態度等一切情狀，量處如
    主文所示之刑，以示懲儆。至扣案之甲基安非他命1 包（毛
    重0.7 公克），係屬第二級毒品，應依毒品危害防制條例第
    18條第1 項前段規定沒收銷燬之。另扣案之玻璃球吸食器1
    支，係被告所有並供其施用甲基安非他命之用，業據被告供
    明在卷，爰依刑法第38條第1 項第2 款併予宣告沒收。
據上論斷，應依刑事訴訟法第299 條第1 項前段，毒品危害防制
條例第10條第2 項、第18條第1 項前段，刑法第11條、第47條第
1 項、第38條第1 項第2 款，判決如主文。
本案經檢察官陳信郎到庭執行職務。
中    華    民    國    97    年    10    月    16    日
                  刑事第七庭          法  官  郭麗萍
以上正本證明與原本無異。
如不服本判決，應於判決送達後10日內，向本院提出上訴書狀，
上訴書狀應「敘述具體上訴理由」，並按他造當事人之人數附繕
本。「切勿逕送上級法院」。
中    華    民    國    97    年    10    月    17    日
                                      書記官  吳冠慧
附錄本案論罪科刑法條全文：
毒品危害防制條例第10條
施用第一級毒品者，處 6 月以上 5 年以下有期徒刑。
施用第二級毒品者，處 3 年以下有期徒刑。
毒品危害防制條例第18條
查獲之第一、二級毒品及專供製造或施用第一、二級毒品之器具
，不問屬於犯人與否，均沒收銷燬之；查獲之第三、四級毒品及
製造或施用毒品之器具，無正當理由而擅自持有者，均沒入銷燬
之。但合於醫藥、研究或訓練之用者，得不予銷燬。
前項合於醫藥、研究或訓練用毒品或器具之管理辦法，由法務部
會同行政院衛生署定之。


司法院資訊處製作；財團法人民間司法改革基金會備份。
